臺灣臺北地方法院民事裁定
111年度消債清字第3號
聲  請  人  
即  債務人  張燕村  

相  對  人  
即  債權人  花旗(台灣)商業銀行股份有限公司


法定代理人  莫兆鴻  
代  理  人  陳正欽  
相  對  人  
即  債權人  星展(台灣)商業銀行股份有限公司


法定代理人  伍維洪  

相  對  人  
即  債權人  第一金融資產管理股份有限公司

法定代理人  施志調   
代  理  人  楊絮如  
相  對  人  
即  債權人  中華電信股份有限公司臺灣北區電信分公司

法定代理人  鍾福貴  

相  對  人  
即  債權人  台灣大哥大股份有限公司

法定代理人  蔡明忠  


相  對  人  
即  債權人  楊于陞  
上列當事人間消費者債務清理事件，本院裁定如下：
    主  文
債務人張燕村自中華民國111年1月25日下午4時起開始清算程序
。
命司法事務官進行本件清算程序。
    理  由
一、按債務人不能清償債務或有不能清償之虞者，得依本條例所
    定更生或清算程序，清理其債務；債務人對於金融機構負債
    務者，在聲請更生或清算前，應向最大債權金融機構請求協
    商債務清償方案，或向其住、居所地之法院或鄉、鎮、市、
    區調解委員會聲請債務清理之調解；自債務人提出協商請求
    之翌日起逾30日不開始協商，或自開始協商之翌日起逾90日
    協商不成立，債務人得逕向法院聲請更生或清算；債務人於
    法院裁定開始更生程序或許可和解或宣告破產前，得向法院
    聲請清算；法院開始清算程序之裁定，應載明其年、月、日
    、時，並即時發生效力；法院開始更生或清算程序後，得命
    司法事務官進行更生或清算程序，必要時得選任律師、會計
    師或其他適當之自然人或法人1人為監督人或管理人，消費
    者債務清理條例（下稱消債條例）第3條、第151條第1項、
    第153條、第80條前段、第83條第1項、第16條第1項分別定
    有明文。
二、本件聲請意旨略以：債務人積欠債務金額達新臺幣（下同）
    1,472,543元，前依消債條例之規定聲請前置調解，惟調解
    不成立。債務人因入不敷出，有不能清償債務之情形，復未
    經法院裁定開始清算程序或宣告破產，爰請求裁定准予清算
    等語。
三、經查：
  ㈠債務人前於110年4月1日具狀向本院聲請清算，並已於清算聲
    請前，於臺北市信義區調解委員會進行前置調解，惟調解不
    成立，此有調解不成立證明書影本1紙附卷可稽（見本院110
    年度北司消債調字第234號卷第42頁，下稱調解卷）。準此
    ，因債務人已符合消債條例第151條第1項之規定，是本院自
    應綜合其目前全部收支及財產狀況，評估是否已達不能維持
    最低生活條件，而有「不能清償債務或有不能清償之虞」之
    情形。
　㈡查債務人主張其係以打零工為生，每月薪資收入約為18,000
    元等情(見調解卷第12頁)等情，經本院職權核閱債務人之稅
    務電子閘門財產所得調件明細表(見本院卷第25頁至第35頁)
    ，債務人於109年間確無其他固定之收入，堪信債務人之前
    開主張為真實。是以，本院認應以每月18,000元，作為計算
    債務人目前償債能力之依據。另依據前開稅務電子閘門財產
    所得調件明細表之記載，債務人名下財產僅有土地持份乙筆
    ，公告現值為1,123元，附此敘明。
  ㈢另按債務人聲請更生或清算時所提財產及收入狀況說明書，
    其表明每月必要支出之數額，與本條例第六十四條之二第一
    項、第二項規定之認定標準相符者，毋庸記載原因、種類及
    提出證明文件；債務人必要生活費用，以最近一年衛生福利
    部或直轄市政府所公告當地區每人每月最低生活費一點二倍
    定之。消債條例施行細則第21條之1第3項、消債條例第64條
    之2第1、2項定有明文。查債務人主張其本人之每月必要生
    活費用支出數額，應為17,500元等情，因債務人主張之數額
    ，尚低於衛生福利部公告新北市111年度最低生活費標準1.2
    倍之18,960元，揆諸前開說明，債務人應毋庸記載原因、種
    類及提出證明文件，是以，本院認應以17,500元，作為債務
    人本人每月必要生活費用支出之數額。
  ㈣準此，債務人目前每月收入18,000元，扣除債務人本人之每
    月必要生活費用支出數額17,500元後，僅餘500元。因債權
    人積欠之債務已達1,472,543元，於加計不斷增加之利息及
    違約金後，應難認債務人可於屆退休年齡前清償其債務，堪
    認債務人客觀上經濟狀況已有不能清償債務之虞，而有藉助
    消費者債務清理制度調整其與債權人間之權利義務關係而重
    建其經濟生活之必要，是本院自應許債務人得藉由清算程序
    清理債務。
四、綜上所述，債務人係一般消費者，並未從事營業活動，依其
    全部收支及財產狀況，因有不能清償債務之情事，致無法與
    全體債權人達成前置調解，債務人復查無消債條例第6條第3
    項、第8條或第82條第2項所定駁回清算聲請之事由存在，則
    債務人聲請清算，核屬有據，爰依首揭規定命司法事務官進
    行本件清算程序。
五、依消費者債務清理條例第11條第1項、第45條第1項、第16條
　　第1項，裁定如主文。　
中　　華　　民　　國　　111 　年　　1 　　月　　25　　日
                  民事第二庭    法　官　陳雅瑩
以上正本係照原本作成。
本裁定不得抗告。
本裁定已於111年1月25日下午4時公告。
中　　華　　民　　國　　111 　年　　1 　　月　　25　　日
                                書記官　鄭以忻